# 生产企业用途相似存货发出计价方式不同

提问人：hdzhangc 时间：2017-04-12 09:28:17
陈版主及各位同事：
大家好！
请教大家一个关于存货发出计价的问题。A企业系高新产品生产、销售企业，同时代理销售国内某知名企业产品。A企业自行生产产品，采用加权平均法；代理销售，由于每批次产品销售需要与厂家谈判采购价格，因此采用个别计价法。请问：这种是否属于会计政策不一致？ 准则规定：对于“性质和用途相似的存货”，应当采用相同的成本计算方法确定发出存货的成本；对于不能替代使用的存货、“为特定项目专门购入”或制造的存货以及提供的劳务，通常采用个别计价法确定发出存货的成本。

回答人：chenyiwei
根据不同情况，对不同来源、性质、用途的存货采用不同的发出成本结转方法，而每一种结转方法都是适合于其对应的存货种类的具体情况的，不属于会计政策不一致。